最高法院民事裁定　　　　　　　　　　111年度台上字第1285號
上　訴　人　游旺欉
訴訟代理人　張耕豪律師
　　　　　　林奕辰律師
被 上訴 人　簡連發
　　　　　　黃浴沂
　　　　　　李清林
　　　　　　張美麗
上列當事人間請求給付價金事件，上訴人對於中華民國111年1月
25日臺灣高等法院第二審判決（109年度重上字第367號），提起
上訴，本院裁定如下：
    主  文
上訴駁回。
第三審訴訟費用由上訴人負擔。
    理  由
按上訴第三審法院，非以原判決違背法令為理由，不得為之。又
提起上訴，上訴狀內應記載上訴理由，其以民事訴訟法第 469條
所定事由提起第三審上訴者，應於上訴狀內表明：原判決所違背
之法令及其具體內容、暨依訴訟資料合於該違背法令之具體事實
。其依同法第469條之1規定提起上訴者，並應具體敘述為從事法
之續造、確保裁判之一致性或其他所涉及之法律見解具有原則上
重要性之理由。同法第 467條、第470條第2項分別定有明文。而
依同法第 468條規定，判決不適用法規或適用不當者，為違背法
令；依同法第 469條規定，判決有該條所列各款情形之一者，為
當然違背法令。是當事人提起第三審上訴，如合併以同法第 469
條及第469條之1之事由為上訴理由時，其上訴狀或理由書應表明
該判決所違背之法令條項，或有關之司法院大法官解釋、憲法法
庭裁判，或成文法以外之習慣或法理等及其具體內容，暨係依何
訴訟資料合於該違背法令之具體事實，並具體敘述為從事法之續
造、確保裁判之一致性或其他所涉及之法律見解具有原則上重要
性之理由。如未依上述方法表明，或其所表明者與上開法條規定
不合時，即難認為已合法表明上訴理由，其上訴自非合法。本件
上訴人對於原判決提起第三審上訴，雖以該判決違背法令為由，
惟核其上訴理由狀所載內容，係就原審取捨證據、認定事實及解
釋契約之職權行使所論斷：上訴人係以其與被上訴人簡連發以次
3人及訴外人林李榮華（下合稱簡連發等4人）成立之孝恩股份有
限公司（下稱孝恩公司）代表人名義，向訴外人李水杞等 5人購
買重測前宜蘭縣○○鄉○○段○○小段00、00-0、00-0、00-0、
00-0、00-0、00-0、00、000 等地號土地（下合稱系爭土地）及
同小段00-0地號土地，並簽發面額合計新臺幣（下同） 1,702萬
3,066元之8張支票作為價金給付，而於民國92年6月3日取得系爭
土地所有權移轉登記，嗣於同年7月8日依孝恩公司股東協議，將
系爭土地所有權按股權比例移轉登記予簡連發等4人，再於96年9
月 4日、98年6月1日將系爭土地（除98-4地號土地外）移轉登記
予孝恩公司、另成立之萬坐股份有限公司。簡連發等 4人係基於
與孝恩公司之借名登記關係，受系爭土地所有權移轉登記，其等
與上訴人間就系爭土地並無買賣或委任關係存在，亦無不當得利
或無因管理情事。從而，上訴人依民法第 367條、第546條第1項
、第176條第1項、第179條規定，請求簡連發以次4人依序給付36
3萬8,219元、255萬3,136元、140萬4,225元、229萬7,823元各本
息，不應准許等情，指摘為不當，並就原審命為辯論及已論斷或
其他與判決結果不生影響者，泛言謂為違法，而非表明該判決所
違背之法令及其具體內容，暨依訴訟資料合於該違背法令之具體
事實，更未具體敘述為從事法之續造、確保裁判之一致性或其他
所涉及之法律見解具有原則上重要性之理由，難認其已合法表明
上訴理由。又原判決所列兩造不爭執事項記載：上訴人於92年取
得系爭土地所有權，系爭土地之所有權變動如附件所示等語，其
中「附件」所示之所有權變動係源自上訴人於第一審108年1月14
日提出陳報㈢狀之附件二號；該「附件」縱有不完整，係屬原審
自行更正事項。上訴意旨，執以指摘原判決此部分理由不備云云
，尚有誤會。依前揭說明，應認其上訴為不合法。
據上論結，本件上訴為不合法。依民事訴訟法第481條、第444條
第1項前段、第95條、第78條，裁定如主文。
中    華    民    國   111    年    5     月    12    日
                      最高法院民事第九庭
                          審判長法官  盧  彥  如  
                                法官  林  麗  玲  
                                法官  張  恩  賜  
                                法官  汪  漢  卿  
                                法官  吳  麗  惠  
本件正本證明與原本無異
                                      書  記  官
中    華    民    國   111    年    5     月    27    日